Inventaris van het archief van het Gemeenschappelijk Administratie Kantoor (GAK), 1952-2001
Nationaal Archief, Den Haag
- De organisatie van de werkzaamheden., II
  - Circulaires., II.8
    - Circulaires van CB en het Gak aan de de districtskantoren, afdelingskassen, eigen-risico dragende ondernemingen en agentschappen betreffende diverse zaken; alsmede circulaires van de Bedrijfsvereniging voor ziekengeldverzekering en kinderbijslagverzekering voor de Nederlandsche klei-industrie en aanverwante vakken., 1930 - 1952 dec.; 855; 1 omslag
    - Circulaires van TO en TO2 aan de districtskantoren, agentschappen en leden betreffende diverse zaken., 1930 jan. - 1952 aug; 856-857; 2 omslagen
      - 1930 jan. - 1945 juli, 856
      - 1945 aug. - 1952 aug., 857
    - Circulaires van de FBV (vooral) aan de bedrijfsverenigingen betreffende de diverse zaken, veelal met bijlagen in de vorm van rapporten, nota's e.d., 1930 jan. - 1989 dec.; 858-880; 32 omslagen
      - 1930 jan. - 1934 dec., 858
      - 1935 jan. - 1937 apr., 859
        Bevat ook notulen van algemene ledenvergaderingen van de FBV
      - 1937 mei - 1940 aug., 860
        Bevat tevens notulen van de algemene Ledenvergaderingen van de FBV
      - 1940 sept. - 1942 apr., 861
      - 1942 mei - 1944 dec., 862
      - 1945 jan. - 1947 dec., 863
      - 1948 jan - 1951 mei., 864
      - 1951 juni - 1953 juni, 865
      - 1953 juli - 1956 dec., 866
      - 1957 jan. - 1961 dec., 867
      - 1962 feb. - 1964 dec., 868
      - 1965 jan. - 1967 dec., 869
      - 1968 jan. - 1970 dec., 870
      - 1971 jan. - 1979 mrt., 871
      - 1979 apr. - 1982 nov., 872; 2 omslagen
      - 1982 okt. - 1984 jan., 873; 2 omslagen
      - 1984 feb. - 1984 dec., 874; 2 omslagen
      - 1985 jan. - 1985 dec., 875; 2 omslagen
      - 1985 dec. - 1987 jan., 876; 2 omslagen
      - 1987 feb. - 1987 nov., 877; 2 omslagen
      - 1988 jan. - 1988 okt., 878; 2 omslagen
      - 1988 nov. - 1989 nov., 879; 2 omslagen
      - 1989 dec., 880; 2 omslagen
    - Circulaires van CB aan leden van de Bedrijfsverreniging voor de Metaalindustrie betreffende diverse zaken., 1931 jan. - 1953 mrt.; 881; 1 omslag
    - Circulaires van CB aan de districtskantoren, de controle-districtskantoren en leke-controleurs betreffende de medische dienst., 1932 apr. - 1953 jan.; 882-883; 2 omslagen
      - 1932 apr. - 1951 dec., 882
      - 1952 jan. - 1953 jan., 883
    - Circulaires van CB aan de districtskantoren, agentschappen en leden (vooral) betreffende de uitvoering van de ziektewet., 1933 mrt. - 1952 dec.; 884-886; 3 omslagen
      - 1933 mrt. - 1945 sept., 884
      - 1945 okt. - 1948 dec., 885
      - 1949 jan. - 1952 dec., 886
    - Circulaires van CB aan leden en bijkantoren betreffende de uitvoering van de kinderbijslagwet., 1940 nov. - 1952 dec.; 887-889; 3 omslagen
      - 1940 nov. - 1950 dec., 887
      - 1951 jan. - 1951 dec., 888
      - 1952 mrt. - 1952 dec., 889
    - Circulaires van de bedrijfspensioenfondsen aan de aangesloten leden betreffende diverse zaken., 1948-1978; 890; 1 omslag
    - Circulaires van het Algemeen Ziekenfonds voor Zeelieden aan de leden en districtskantoren betreffende diverse zaken., 1950 dec. - 1968 nov.; 891; 1 omslag
    - Correspondentie van de FBV met diverse bedrijfsverenigingen betreffende de toezending van klappers op circulaires van de FBV., 1952; 892; 1 omslag
    - Circulaires van CB en het Gak, namens de bedrijfsverenigingen aan de leden en districtskantoren betreffende de uitvoering van de werkloosheidswet, de ziektewet en de kinderbijslagwet., 1952 - 1983 juni; 893-895; 3 omslagen
      - de Bedrijfsverenigingen 17, 19, 20., 893
      - de Bedrijfsverenigingen 2, 4 t/m 6 en 9 t/m 13., 894
      - de Bedrijfsverenigingen 21 t/m 26 en 27., 895
    - Circulaires van CB aan de districtskantoren betreffende de uitvoering van de werkloosheidswet., 1952 mrt. - 1952 dec.; 896; 1 omslag
    - Circulaires van het Gak en de FBV aan diversen betreffende diverse zaken., 1952 sept. - 1974; 897; 1 omslag
    - Circulaires van het Gak (voornamelijk) aan de districtskantoren betreffende de wachtgeld- en werkloosheidsverzekering., 1953 jan. - 1958 feb.; 898; 1 omslag
    - Circulaires van de Vereniging Sociaal Fonds voor de Nederlandse Visserij aan de leden betreffende de wijziging der statuten., 1955 dec.; 899; 1 stuk
    - Circulaire van de Koopvaardijstichting 1946 aan de aangesloten reders betreffende premiebetaling ingevolge de Algemene Kinderbijslagwet en voor het Algemeen Ziekenfonds voor Zeelieden., 1963 jan.; 900; 1 stuk
    - Circulaire van de GMD aan de bedrijfsverenigingen betreffende een vergoeding van de vervoerskosten van de bewoners van "het Dorp"., 1973 juli; 901; 1 stuk
  - Subsidies en giften., II.9
    - Correspondentie van CB met het Instituut voor Preventieve Geneeskunde betreffende subsidie-aanvragen van het instituut bij CB Ook interne correspondentie en notities., 1929 okt. - 1951 apr.; 902; 1 stuk
    - Correspondentie van ZR met diversen betreffende giften, contributies en (rijks)bijdragen aan het Nationaal Zeemansfonds Ook notities en interne correspondentie., 1938 apr. - 1965 mrt.; 903; 1 omslag
    - Correspondentie van CB en het Gak (voornamelijk) ingekomen brieven) met diverse instanties en personen betreffende giften, subsidies e.d. van CB en het Gak aan de desbetreffende instanties en personen., 1941 dec. - 1980 sept.; 904-908; 5 omslagen
      - 1941 dec. - 1950 aug., 904
        Bevat ook correspondentie van ZR met het ministerie van Verkeer en Waterstaat betreffende de rijksbijdrage aan het Nationaal Zeemansfonds
      - 1950 sept. - 1954 mei, 905
      - 1954 juni - 1958 mrt., 906
      - 1958 apr. - 1959 dec., 907
      - 1960 jan - 1980 sept., 908
    - Uitgaande brieven van ZR aan diversen betreffende rijks- en exploitatiebijdragen aan Zeemanswelzijn Nederland Ook interne notities., 1957 okt. - 1978 juli; 909-910; 2 omslagen
      - 1957 okt. - 1964 okt., 909
        Bevat ook het huishoudelijk reglement en de (concept) stichtingsakte van de stichting Zeemanswelzijn Nederland
      - 1964 nov. - 1978 juli, 910
    - Uitgaande brieven van het Gak aan de Stichting Samenwerkende Havenbedrijven, de Stichting Eemsmond en de NV Haven van Vlissingen betreffende een voorschot op de subsidie inzake het tekort van havenwerkers., 1972 aug. - 1974 okt.; 911; 1 omslag
  - Verstrekken van inlichtingen., II.10
    - Correspondentie van CB en het Gak met diversen betreffende het verstrekken van (veelal statistische) informatie aan derden Tevens veel statistisch materiaal. Ook interne correspondentie en notities., 1925 nov. - 1982 sept.; 912-915; 4 omslagen
      - 1925 nov. - 1945 dec., 912
      - 1946 jan. - 1955 okt., 913
      - 1956 jan. - 1966 mrt., 914
      - 1965 apr. - 1982 sept., 915
    - Correspondentie van CB, namens Molest Risico, met het K.N.M.I. betreffende het verstrekken van weerkundige gegevens ten behoeve van stormschade-gevallen Ook interne notities., 1929 mrt. - 1951 juli; 916; 1 omslag
    - Correspondentie van CB en het Gak met diversen (niet-leden) betreffende het verstrekken van inlichtingen aan derden., 1936 aug. - 1960 jan.; 917; 1 omslag
    - Stukken betreffende voorlichting op het gebied van sociale verzekering., 1954 aug. - 1955 mrt.; 918; 1 omslag
    - Correspondentie van het Gak met de districtskantoren en het Gereformeerd Maatschappelijk Verbond betreffende het verstrekken van inlichtingen aan bonden Ook interne notities., 1965 apr. - 1965 juli; 919; 1 omslag
      Bevat de statuten en het huishoudelijk reglement van het Gereformeerd Maatschappelijk Verbond, het Verbond van gereformeerde werkgevers en van het Verbond van Gereformeerde Werknemers
  - Schadevergoeding en afrekening met derden., II.11
    - Correspondentie van ZR met het ministerie van Buitenlandse Zaken betreffende schadeloosstellingen van de Duitse regering aan nagelatenen van hen, die als opvarenden van Nederlandse schepen tijdens WO I door oorlogsoorzaak zijn omgekomen., 1933 jan. - 1948 juni; 920; 1 omslag
    - Correspondentie van ZR en het Gak met de See-Berufsgenossenschaft te Hamburg betreffende de uitvoering van de Zee-ongevellenwet Ook interne correspondentie en notities., 1937 nov. - 1970 apr.; 921; 1 omslag
      bevat een afschrift van de overeenkosmt tussen ZR en de See-Berufsgenossenschaft betreffende de uitvoering van de Duitse Rijkswettelijke ongevallenverzekering voor Nederlandse zeelui in Nederland (feb.1942)
    - Declaraties van ZR bij het ministerie van Waterstaat (later het ministerie van Verkeer en Waterstaat) betreffende blijvende uitkeringen ingevolge de zeeongevallenwet-1919 alsook betreffende tijdelijke uitkeringen, welke gedeeltelijk voor rekening van het Rijk komen Tevens correspondentie hierover tussen ZR en het ministerie., 1938 jan. - 1966 dec; 922-940; 19 omslagen
      - 1938 jan. - 1940 sept., 922
      - 1940 okt. - 1941 dec., 923
      - 1942 jan. - 1943 mrt., 924
      - 1943 mrt. - 1944 juli, 925
      - 1944 juli - 1946 apr., 926
      - 1946 mei - 1948 jan., 927
      - 1948 feb. - 1949 mrt., 928
      - 1949 apr. - 1950 mei, 929
      - 1950 juni - 1951 aug., 930
      - 1951 sept. - 1953 mrt., 931
      - 1953 apr. - 1954 okt., 932
      - 1954 okt. - 1956 jan., 933
      - 1956 feb. - 1957 juli, 934
      - 1957 aug. - 1958 juni, 935
      - 1958 juli - 1960 juni, 936
      - 1960 juli - 1962 mrt., 937
      - 1962 apr. - 1963 dec., 938
      - 1964 jan. - 1964 dec., 939
      - 1965 jan. - 1966 dec., 940
    - Correspondentie van ZR met de Nederlandsche Visscherijcentrale, het Bedrijfsschap voor Visscherijproducten en het Aan- en verkoopbureau van visserijproducten betreffende schadevergoedingen voor oorlogsongevallen., 1938 mrt. - 1969 sept.; 941-943; 3 omslagen
      Bevat overzichten van betaalde blijvende uitkeringen
      - 1938 mrt. - 1941 dec., 941
      - 1941 jan. - 1945 dec., 942
      - 1946 jan. - 1969 sept., 943
    - Declaraties van ZR bij het Commissariaat voor de belangen van de voormalige Nederlandsche Weermacht betreffende uitkeringen aan schepelingen van gevorderde en niet- gemilitairiseerde schepen., 1939 sept. - 1945 aug.; 944-946; 3 omslagen
      - 1939 sept. - 1944 mei, 944
        Bevat tevens correspondentie van ZR met het ministerie van Defensie, alsmede interne correspondentie en notities
      - 1944 mei - 1944 sept., 945
      - 1945 jan. - 1945 aug., 946
    - Correspondentie en declaraties van ZR met/bij het ministerie van Sociale Zaken betreffende uitkeringen uit het Herstelfonds 1940 Ook interne correspondentie., 1941 juni - 1950 juli; 947; 1 omslag
    - Uitgaande brieven van het Gak aan CB betreffende afrekeningen van de werkzaamheden die het Gak ten behoeve van CB heeft verricht., 1961 aug. - 1966 okt.; 948; 1 omslag
    - Uitgaande brieven van het Gak aan de Sociale Verzekeringsbank betreffende afrekeningen van werkzaamheden die het Gak ten behoeve van de Sociale Verzekeringsbank heeft verricht., 1963 aug. - 1977 juni; 949; 1 omslag
  - Personeel., II.12
    - Jaarverslagen van de ondernemingsraad van het Gak over de periode., 1974-1999; 1960; 1 pak
    - Notulen van landelijke kernvergaderingen van vertegenwoordigers van het personeel van het Gak en Centraal Beheer met de directie, van plaatselijke kernvergaderingen van het hoofdkantoor in Amsterdam en van plaatselijke voorvergaderingen., 1954-1964; 1815-1819; 5 omslagen
      - 1954-1956, 1815
      - 1957-1958, 1816
      - 1959-1960, 1817
      - 1961-1962, 1818
      - 1963-1964, 1819
    - Notulen van vergaderingen van de ondernemingsraad (OR) van het Gak en van vergaderingen van de plaatselijke ondernemingsraad van het hoofdkantoor in Amsterdam., 1965-1969; 1820-1821; 2 omslagen
      - 1965-1967, 1820
      - 1968-1969, 1821
    - Notulen van vergaderingen van de ondernemingsraad (OR) van het Gak en van 1970 tot 1985 van vergaderingen van de Plaatselijke Commissie Hoofdkantoor in Amsterdam., 1970-1995; 1822-1839; 18 omslagen
      - 1970-1973, 1822
      - 1974-1976, 1823
      - 1977-1978, 1824
      - 1979, 1825
      - 1980, 1826
      - 1981, 1827
      - 1982, 1828
      - 1983, 1829
      - 1984, 1830
      - 1985, 1831
      - 1986, 1832
      - 1987, 1833
      - 1988, 1834
      - 1989, 1835
      - 1990, 1836
      - 1991, 1837
      - 1992, 1838
      - 1993-1995, 1839
    - Notulen van vergaderingen van de Jongeren Contact-Raad (JCR), vanaf 1974 de Jongeren Commissie (JC), commissie van de ondernemingsraad van het Gak Met circulaires betreffende verkiezingen en de opheffing., 1971-1978, 1980.; 1840; 1 omslag
    - Circulaires en mededelingen van de directie van de CWRB, CB en het Gak aan het personeel., 1903 mei - 1966 nov.; 950-956; 7 omslagen
      - 1903 mei - 1925 dec., 950
        Bevat overzichten van de werkzaamheden en de taakverdeling van het personeel
      - 1926 mrt. - 1936 dec., 951
      - 1937 jan. - 1941 dec., 952
      - 1942 jan. - 1946 juni, 953
      - 1952 juni - 1956 sept., 954
      - 1956 okt. - 1957 dec., 955
      - 1958 jan. - 1966 nov., 956
    - Stukken betreffende de eerste en tweede personelscursus over de geschiedenis van de sociale verzekering in Nederland, resp., 1925/1926 en 1931/1934 1925 - 1934 mei; 957-959; 3 omslagen
      bevat de complete teksten van de diverse lezingen gehouden in het kader van de cursussen
      - 1925 - 1932 jan., 957
      - 1932 jan. - 1932 mrt., 958
      - 1932 mrt. - 1934 mei, 959
    - Stukken betreffende de vertegenwoordiging van het personeel van van CB en het Gak., 1928 mrt. - 1956 nov.; 960-962; 3 omslagen
      - 1928 mrt. - 1930 dec., 960
      - 1931 jan. - 1948 dec., 961
      - 1949 feb - 1956 nov., 962
    - Stukken betreffende diverse personeelscursussen., 1934 jan. - 1962 dec.; 963; 1 omslag
    - Stukken betreffende personeelsfeesten van CB., 1934 mrt. - 1937 nov.; 964; 3 omslagen
    - Correspondentie van CB en het Gak met diversen betreffende personeelzaken in het algemeen., 1939 mei - 1958 juli; 965; 1 omslag
    - Correspondentie van CB met diversen betreffende de aanschaf van dienstkleding., 1941 jan. - 1941 nov.; 966; 4 stukken
    - Stukken betreffende personeel van de bedrijfsverenigingen dat krijgsgevangen is genomen., 1943 apr. - 1943 juni; 967; 1 omslag
      Bevat uitgebreide lijsten van personeelsleden van bedrijfsverenigingen alsmede van krijgsgevangen gemaakt personeel
    - Ingekomen brief bij CB en het Centraal Bureau voor bedrijfsbelangen betreffende cursussen van de Nederlandse Stichting voor Psychotechniek., 1944 jan.; 968; 1 omslag
    - Correspondentie van de FBV met ministerie van Sociale Zaken en met diverse bedrijfsverenigingen betreffende salariëring van het personeel in dienst van de bedrijfsverenigingen., 1946 feb. - 1946 juni; 969; 1 omslag
    - Stukken betreffende de gelijkschakeling van pensioenregelingen en andere arbeidsvoorwaarden voor het personeel van de Centrale Onderlinge en CB., 1949 dec. - 1951 dec.; 970; 1 omslag
      Ook stukken betreffende de samenwerking tussen de Centrale Onderlinge en CB op het gebied van de medische- en lekecontrole
    - Stukken betreffende de wet op ondernemingsraden., 1951 apr. - 1951 nov.; 971; 1 omslag
    - Correspondentie van CB en Pensioen-Risico met de voorzitter en secretaris van het "Internationale Congres van Actuarissen" betreffende de congressen van deze vereniging te Scheveningen in 1951 en te Madrid in 1953., 1951 apr. - 1953 nov.; 972; 1 omslag
    - Correspondentie van de FBV met het ministerie van Sociale Zaken en diverse bedrijfsverenigingen betreffende de overgang van personeel naar de bedrijfsverenigingen Bevat ook sollicitatiebrieven alsmede notities en interne correspondentie., 1952 feb. - 1954 juli; 973; 1 omslag
    - Stukken betreffende de overgang van personeel van de Raden van Arbeid naar de bedrijfsverenigingen., 1952 mrt. - 1954 feb.; 974; 1 omslag
    - Ingekomen brieven bij CB en het Gak i.o. van diversen betreffende de toezending van cao's en loonregelingen van diverse bedrijven., 1952 mei - 1952 aug.; 975; 1 omslag.
    - Stukken betreffende een pensioenregeling voor het personeel van CB en het Gak (deels vertrouwelijk)., 1952 dec. - 1955 feb.; 976-978; 3 omslagen
      - 1952 dec. - 1953 okt., 976
      - 1953 nov. - 1954 mei., 977
      - 1954 aug. - 1955 feb., 978
    - Stukken betreffende een bedrijfskadertraining., 1953 dec.; 979; 1 omslag
    - Correspondentie van het Gak, namens de Nieuwe Algemene Bedrijfsvereniging, met diversen betreffende de toepassingen van cao's., 1954 dec. - 1958 apr.; 980; 1 omslag
    - Correspondentie van CB met de Europeesche Goederen- en Reisbagage- Verzekering Maatschappij N.V. betreffende een verzekering van kleding en persoonlijke eigendommen van buitendienstambtenaren., 1954 juli - 1954 sept.; 981; 2 stukken
    - "Genormaliseerde methode van beschrijving en gradering van werkzaamheden" van het Nederlands Normalisatie-Instituut., 1959; 982; 2 boekjes
    - Stukken betreffende de 2e conferentie voor actuarissen en statistici van de International Social Security Association, gehouden te Rome in oktober 1959., 1959-1963; 983; 2 omslagen
    - Correspondentie van het Gak met Raadgevend Bureau Berenschot betreffende werkclassificatie., 1959 apr. - 1960 okt.; 984; 1 omslag
    - Stukken betreffende werkclassificatie (algemeen)., 1959 nov. - 1961 dec.; 985; 1 omslag
    - Stukken betreffende functiebeschrijvingen e.d., ca. 1960; 986; 1 omslag
    - Stukken betreffende het "IIIe Congres International de La Promotion du Travail et des Travailleurs a Mondorf- Les- Bains" op 23, 24 en 25 mei 1962., 1961 juli - 1961 juli; 987; 1 omslag
    - Stukken betreffende het organiseren van een tournee van het kunstmaand-orkest voor het Gak personeel als dankhulde voor de extra inspanningen ten behoeve van de uitvoering van de nieuwe sociale verzekeringswetten., 1967; 988; 1 omslag
    - Stukken betreffende het "Symposium Lanswolt" over modern management (2 t/m 4 juni 1970)., 1969 sept. - 1970 juni; 989; 1 omslag
  - Documentatie en archief., II.13
    - Stukken betreffende het Nederlands Instituut voor Efficiency en het Nederlands Instituut voor Documentatie en registratuur (N.I.D.E.R.)., 1925 aug. - 1965 jan.; 990-993; 4 omslagen
      - 1925 aug. - 1952 dec., 990
      - 1953 dec. - 1965 jan., 991
      - Rapport van het N.I.D.E.R.: "Leidraad voor de bescherming van archiefruimten en dokumenten, 1957, 992
      - Rapport van het N.I.D.E.R "Overzicht van de werkzaamheden der Studiegroep voor beheersdocumentatie, 1929 - 1952", 1953, 993
    - Stukken betreffende de Federation Internationale de Documentation; met name betreffende uitbreiding en invulling van het U.D.C. -registratuurplan., 1940 feb - 1948 nov.; 994-995; 2 omslagen
      - 1940 feb. - 1943 feb., 994
      - 1943 feb. - 1948 nov., 995
    - Cursus-materiaal voor de opleiding tot assistent-documentalist van het Nederlands Instituut voor Documentatie en Registratuur., 1941 okt. - 1941 dec.; 996; 1 omslag
    - Stukken betreffende de Bedrijfsstudiegroep voor Documentatie (onderdeel van het Nederlands Instituut voor Efficiency) Bevat ook stukken van het Nederlands Instituut voor Documentatie en Registratuur en de Nederlandse vereniging voor Bedrijfsarchivarissen., 1942 feb. - 1958 sept.; 997; 1 omslag
    - Stukken betreffende archief-documentatie., 1942 okt. - 1957 aug.; 998; 1 omslag
      Alfabetisch geordend per instantie/bedrijf. Bevat ook stukken betreffende het Nederlands Instituut voor Documentatie en Registratuur en het Nederlands Instituut voor Efficiency
    - Cursus-materiaal voor de cursus "Classificatie" van het Nederlands Instituut voor Documentatie en Registratuur. Bevat tevens de diploma's van A. v/d Berg voor de cursus "Classificatie" (1944) en van B. v/d Lugt voor de cursus "Documentalist" (1947)., 1943 - 1947 mei; 999; 1 stuk
    - Handleiding van het Nederlands Instituut voor Efficiency voor het alfabetisch rangschikken., 1948; 1000; 1 stuk
    - Stukken betreffende de Nederlandse Vereniging voor Bedrijfsarchivarissen. (Deze Vereniging heette tot nov. 1953 de Nederlandse Documentalistenkring)., 1952 sept. - 1983 mrt.; 1001-1005; 5 omslagen
      Bevat exemplaren van het tijdschrift van de N.B.V.A. "Mededelingen ", jrg. 1 (1960) t/m jrg. 9 (incompleet)
      - 1952 sept. - 1960 dec., 1001
      - 1961 jan. - 1964 nov., 1002
      - 1965 jan. - 1967 dec., 1003
      - 1968 jan. - 1974 dec., 1004
      - 1975. Jan. - 1983 mrt., 1005
- Stukken betreffende de werkzaamheden., III
  - Sociale verzekering., III.1
    - Algemeen., III.1a
      - Correspondentie van CB en het Gak met diversen betreffende de Sociale verzekering van leerlingen in fabrieken/werkzaamheden., 1911 jan. - 1965 mrt.; 1006; 1 omslag
      - Stukken betreffende het Nederlandsche Comité voor Sociale Verzekering en het Comité Permanent International des Assurances Sociales., 1913 okt. - 1914 juli; 1007; 1 omslag
      - Stukken betreffende het tweedaags congres voor de sociale verzekering in oktober 1921., 1921 mei - 1922 mei; 1008; 1 omslag
      - Rapporten betreffende sociale verzekeringen in diverse Europese landen., 1922 (?); 1009; 1 omslag
      - Correspondentie van CB met diversen betreffende herverzekering Ook interne correspondentie., 1922 nov. - 1953 juli; 1010; 1 omslag
        Bevat tevens een "Ausschuss zur errichtung der Deutsch-Niederländische Herverzekeringsmaatschappij" (1922)
      - Stukken betreffende de werkverruimimg., 1930 nov. - 1955 jan.; 1011-1014; 4 omslagen
        - Correspondentie van CB en het Gak met de Rijksdienst voor de Uitvoering van Werken., 1011
        - Correspondentie van CB met de Nederlandsche Heidemaatschappij en de Grontmaatschappij., 1012
        - Correspondentie van CB met de Rijksdienst voor de werkverruiming., 1013
        - Verzekeringsplicht van tewerkgestelden in de werkverruiming., 1014
      - Stukken betreffende de sociale verzekering ten tijde van de crisis in de landbouw. Veelal correspondentie van CB met het Koninklijk Nederlandsch Landbouw-comité., 1931 aug. - 1932 sept.; 1015; 1 omslag
      - Correspondentie van de FBV met de Rijksverzekeringsbank betreffende de verzekeringsplicht van kinderen die bij hun ouders werkzaam zijn., 1931 aug. - 1935 aug.; 1016; 1 omslag
      - Stukken betteffende de verzekeringsplicht van inwonende kinderen, bloed- en aanverwanten en stief- en pleegkinderen., 1932 apr. - 1952 dec.; 1017-1018; 2 omslagen
        - 1932 apr. - 1944 jan., 1017
        - 1945 feb. - 1952 dec., 1018
      - Stukken betreffende de sociale verzekeringsplicht van diverse beroepsgroepen., 1932 apr. - 1961 sept.; 1019-1026; 8 omslagen
        - bewakingspersoneel, 1939 mrt. - 1961 juli, 1019
        - brandweer- en luchtbeschermingsdienstenpersoneel., 1940 juli - 1948 mei, 1020
        - dienstplichtigen die in militaire dienst arbeidsongeschikt werden, 1932 apr. - 1961 sept., 1021
        - loonslachters, 1946 mrt. - 1955 juli, 1022
        - onderwijzend personeel, 1942 sept. - 1944 okt., 1023
        - politieagenten op arbeidscontract., 1945 okt. - 1950 mei, 1024
        - radiotelegrafisten, 1935 nov. - 1959 juni, 1025
        - transportarbeiders bij groenten- en fruitveilingen, 1943 juli - 1943 aug., 1026
      - Correspondentie van CB met diversen betreffende de sociale verzekering van uitgeleende werknemers., 1934 juli - 1953 okt.; 1027; 1 omslag
      - Correspondentie van CB en het Gak met diversen betreffende de sociale verzekering van personen aan boord van Rijnschepen Tevens interne correspondentie en notities., 1934 sept. - 1973 feb.; 1028; 1 omslag
      - Stukken betreffende het verzekeren van "Steun"., 1935 dec. - 1936 juli; 1029; 1 omslag
      - Correspondentie van CB en de FBV met diversen betreffende de samenloop van uitkeringen in gevolge de ziektewet en werkloosheidssteun., 1936 mrt. - 1936 juni; 1030; 1 omslag
      - Stukken betreffende de sociale verzekering van wachtgelders en arbeiders in werkverschaffing., 1939 nov. - 1948 jan.; 1031; 1 omslag